臺灣臺南地方法院刑事判決
111年度交簡上字第61號
上  訴  人  劉螣紘
即  被  告          

上列上訴人因過失致重傷害案件，不服本院刑事簡易庭110年度
交簡字第1075號中華民國110年12月29日第一審判決（聲請簡易
判決處刑書案號：110年度調偵字第499號），提起上訴，本院管
轄之第二審合議庭判決如下：
    主  文
上訴駁回。
劉螣紘緩刑貳年。
    事實及理由
一、本案經本院審理結果，認第一審判決對被告劉螣紘論以刑法
    第284條後段之過失致重傷害罪，量處有期徒刑4月，並諭知
    易科罰金之折算標準，其認事用法及量刑均無不當，應予維
    持，爰引用第一審判決書記載之事實、證據及理由（如附件
    ）。
二、被告提起本件上訴意旨略以：已與告訴人達成和解，請求給
    予緩刑宣告為由，提起上訴。是上訴人即被告提起上訴，僅
    係以其已與告訴人達成和解，認為原審量刑過重，希望法院
    給予緩刑宣告，並未指摘原審判決有任何認事用法違法或不
    當之處；且上訴人於本院審理時，對於檢察官聲請簡易判決
    處刑之犯罪事實亦表示認罪，故其提起上訴，實無理由，應
    予駁回。
三、末查被告犯本案前5年內未曾因故意犯罪受有期徒刑以上刑
    之宣告，有臺灣高等法院被告前案紀錄表在卷可按，其素行
    堪稱良好。本案因被告一時疏忽，未採取必要之安全措施，
    致發生本件車禍，造成告訴人受傷，被告犯後於本院審理期
    間已與告訴人達成民事和解，有本院111年度營司簡調字第4
    4號調解筆錄影本1紙在卷可佐，告訴人並已收訖被告應給付
    的賠償金，此有本院公務電話紀錄1紙在卷可參，堪認被告
    已有悔意，其經此偵審程序，應已足收警惕之效，而無再犯
    之虞，本院認上開宣告之刑，以暫不執行為適當，爰併予宣
    告緩刑二年，以啟自新。
據上論斷，應依刑事訴訟法第455條之1第1項、第3項、第373條
、第368條，刑法第74條第1項第1款，判決如主文。
本案經檢察官周文祥聲請簡易判決處刑，檢察官李佳潔到庭執行
職務。
中　　華　　民　　國　　111 　年　　6 　　月　　21　　日
　　　　　　　　　刑事第六庭  審判長法  官  高如宜  
　　　　　　　　　
                  　　　　　　　　　法  官  陳鈺雯
　　　　　　　　　
　　　　　　　　　                  法　官　鄭銘仁
以上正本證明與原本無異。
本判決不得上訴。
      　　　　　　　　　　　　　　　書記官　陳姝妤
中　　華　　民　　國　　111 　年　　6 　　月　　22　　日
附件
臺灣臺南地方法院刑事簡易判決
110年度交簡字第1075號
聲　請　人　臺灣臺南地方檢察署檢察官
被　　　告　劉螣紘　男　(民國00年0月00日生)
　　　　　　　　　　身分證統一編號：Z000000000號
　　　　　　　　　　住○○市○○區○○○000○0號

上列被告因過失致重傷害案件，經檢察官聲請以簡易判決處刑（
110年度調偵字第499號），本院判決如下：
    主  文
劉螣紘犯過失傷害致人重傷罪，處有期徒刑肆月，如易科罰金，
以新臺幣壹仟元折算壹日。
    事實及理由
一、本件除犯罪事實第二段關於告訴人「蔡春淋」之記載，誤寫
    為「蔡明儒」，應予更正；及證據部分另補充：臺南市車輛
    行車事故鑑定會南鑑0000000案鑑定意見書1份（參見本院卷
    第67頁至第68頁）外，其餘犯罪事實及證據，均引用檢察官
    聲請簡易判決處刑書（如附件，以下簡稱聲請書）之記載。
二、核被告劉螣紘所為，係犯刑法第284條後段之過失傷害致人
    重傷罪。又被告在肇事後，其犯罪未被有偵查權之公務員或
    機關發覺前，向前往現場處理本件交通事故之臺南市政府警
    察局新營分局交通分隊警員自首，坦承犯行進而接受裁判，
    此有臺南市政府警察局新營分局交通分隊道路交通事故肇事
    人自首情形紀錄表1紙附卷（參見警卷第35頁）可稽，其行
    為合乎自首之要件，爰依刑法第62條前段之規定減輕其刑。
三、本院審酌被告因疏未遵守道路交通安全規則規定，致使告訴
    人蔡春淋因此受有如聲請書所載之傷害，被告行為顯有過失
    ，自應予以非難。並衡酌被告於本件事故之過失程度與情節
    、告訴人所受傷勢情形，暨兼衡被告之智識程度、家庭經濟
    狀況及迄未能與告訴人達成民事上和解賠償損害等一切情狀
    ，量處如主文所示之刑，並諭知易科罰金之折算標準，以資
    懲儆。
四、依刑事訴訟法第449條第1項前段、第454條第2項，刑法第28
    4條後段、第62條前段、第41條第1項前段，刑法施行法第1
    條之1第1項，逕以簡易判決處刑如主文所示。
五、如不服本件判決，得自收受送達之日起20日內，向本院提起
    上訴狀（須附繕本），上訴於本院管轄之第二審地方法院合
    議庭。
中　　華　　民　　國　　110 　年　　12　　月　 29 　　日
　　　　　　　　　刑事第七庭    法　官　郭千黛
以上正本證明與原本無異。
  　　　　　　　　　　　　　　　書記官　黃瓊蘭
中　　華　　民　　國　　111 　年　　1 　　月　　3 　　日
中華民國刑法第284條：
因過失傷害人者，處 1 年以下有期徒刑、拘役或 10 萬元以下
罰金；致重傷者，處 3 年以下有期徒刑、拘役或 30 萬元以下
罰金。
（附件）
臺灣臺南地方檢察署檢察官聲請簡易判決處刑書　
                                    110年度調偵字第499號
　　被　　　告　劉螣紘　男　62歲（民國00年0月00日生）
　　　　　　　　　　　　住○○市○○區○○里○○○00000 號
　　　　　　　　　　　　國民身分證統一編號：Z000000000號
上列被告因過失傷害案件，業經偵查終結，認為宜聲請以簡易判
決處刑，茲將犯罪事實及證據並所犯法條分敘如下：
　　　　犯罪事實
一、劉螣紘於民國109年11月6日21時9分許，駕駛車牌號碼000-0
    000號自小客車，沿臺南市新營區民治路自南向北方向行駛
    ，途經該路段249號前時，原應注意汽車行駛時，駕駛人應
    注意車前狀況，並隨時採取必要之安全措施。而依當時天候
    晴、夜間有照明、路面乾燥、無缺陷、無障礙物、視距良好
    ，客觀上並無不能注意之情事，竟疏未注意及此，貿然前行
    ，適蔡春淋自民治路路肩自西往東方向步行穿越該道路至此
    ，雙方因而發生碰撞，致蔡春淋受有創傷性右側硬腦膜下出
    血及蜘蛛膜下腔出血、右側顱骨骨折、右側顴骨及眼眶骨骨
    折、肺挫傷右側第3、4跟肋骨骨折、胸椎第八節骨折、雙側
    恥骨骨折、雙腳脛骨及腓骨骨折、右眼眼球挫傷、右耳損失
    90分貝及左耳損失70分貝之中度聽力障礙等傷害。
二、案經蔡明儒訴由臺南市政府警察局新營分局報告偵辦。
　　　　證據並所犯法條
一、訊據被告劉螣紘對於上揭時地因過失而撞擊被害人蔡春淋一
    節坦承不諱，核與告訴代理人蔡明儒及施承典律師指訴情節
    大致相符，復有道路交通事故現場圖、道路交通事故調查報
    告表（一）、（二）、奇美醫療財團法人柳營奇美醫院診斷
    證明書3紙、現場與車損照片35幀等在卷可稽。又查被害人
    蔡春淋因重大外傷後，右耳損失90分貝及左耳損失70分貝之
    中度聽力障礙，復有奇美醫療財團法人柳營奇美醫院110年3
    月15日(110)奇柳醫字第0332號函在卷可稽。足見被害人因
    車禍所受之傷害，應屬刑法第10條第3項第2款所謂嚴重減損
    一耳或二耳聽能之重傷。按汽車行駛時，駕駛人應注意車前
    狀況，並隨時保持必要之安全措施，道路交通安全規則第94
    條第3項定有明文。被告駕車自應注意上述道路交通安全規
    定。又依卷附道路交通事故調查報告表所載，當時客觀上並
    無不能注意之情形，被告竟疏未注意及此，以致肇事，致告
    訴人受傷，被告應有過失，且被告過失行為與告訴人之受傷
    間具有相當因果關係，本件事證明確，被告犯嫌堪予認定。
二、核被告所為，係犯刑法第284條後段之過失致重傷罪嫌。
三、依刑事訴訟法第451條第1項聲請逕以簡易判決處刑。
　　此　　致
臺灣臺南地方法院
中　　華　　民　　國　 110　　年　　3 　　月　　24　　日
　　　　　　　　　　　　　　　檢察官  周文祥
本件證明與原本無異
中　　華　　民　　國　 110　　年　　3 　　月　　30　　日
                              書記官  鍾明智